【裁判字號】    95,裁,2930
【裁判日期】    951228
【裁判案由】    戒嚴時期不當叛亂暨匪諜審判案件補償金
【裁判全文】
最  高  行  政  法  院  裁  定
                                     95年度裁字第02930號
上  訴  人  甲○○
被 上訴 人  財團法人戒嚴時期不當叛亂暨匪諜審判案件補償基
            金會
代  表  人  乙○○
上列當事人間因戒嚴時期不當叛亂暨匪諜審判案件補償金事件，
上訴人對於中華民國94年7月7日臺北高等行政法院93年度訴字第
02080號判決提起上訴，本院裁定如下：
    主  文
上訴駁回。
上訴審訴訟費用由上訴人負擔。
    理  由
一、按對於高等行政法院判決上訴，非以其違背法令為理由，不
    得為之，行政訴訟法第242條定有明文。是對於高等行政法
    院判決上訴，若未具體說明原判決違背何項法令、不適用或
    如何適用不當之具體情事，即非主張原判決違背法令以為上
    訴理由，其上訴不應准許。
二、本件上訴人及訴外人馬文經、馬文緯、馬伍緯、馬靈梅、馬
    靈雯、馬靈山共7人於民國（下同）88年11月8日向被上訴人
    申請其父馬正海（73年1月8日死亡）之戒嚴時期不當叛亂暨
    匪諜審判案件補償金，經被上訴人以92年2月11日(92)基修
    法丑字第0873號至第0879號函決定予以補償27個基數，金額
    計新台幣（下同）270萬元，並依分配比例1/7核發每人各38
    5,715元。上訴人不服，提起訴願，經被上訴人重新審查結
    果，以92年8月1日(92)基修法丑字第4735號至第4741號函決
    議變更原決定，追加補償13個基數計金額1,300,000元，並
    依分配比例1/7核發予上訴人等7人每人各185,715元（原核
    給補償金各385,715元業經領取）。上訴人仍不服，提起訴
    願，亦遭決定駁回，遂提起本件行政訴訟，原審判決駁回上
    訴人之訴，其理由略以：馬正海執行上開徒刑，係自56年9
    月2日起羈押，迄66年10月14日奉國防部(66)曉智字第2639
    號令於66年10月15日保外就醫，有國防部新店監獄89年2月2
    日(89)望明(1)字第0698號書函暨國防部新店監獄對戒嚴時期
    叛亂暨匪諜等案件請查紀錄證明表影本1份在卷可佐，是其
    羈押執行日數自56年9月2日起至66年10月15日止，期間為10
    年1個月又14日，應可認定，而馬正海參加叛亂組織部分依
    比例計算，僅執行有期徒刑8年10個月又23日，核算補償基
    數為38個，並就曾宣告無期徒刑部分酌加2個基數，共計補
    償40個基數，即非無憑；至上訴人稱：馬正海共同放火燒燬
    現供人使用之住宅未遂罪部分應併計補償金、受死刑宣告3
    次、39年間曾因匪諜案件遭羈押3個月、復於50年間起遭感
    訓處分5年6個月至55年10月間始釋放等節，上訴人均無法提
    供積極証據或其他資料以供查証，核屬無據，是原處分及訴
    願決定均無違誤等語。
三、上訴意旨略謂：上訴人之父馬正海因遭受政治迫害，經三度
    判決死刑，非無案可考，僅因時間久遠調查不易，應非不能
    調查，原審未命上訴人提出資料，有未盡調查之違法。況被
    上訴人僅從形式上審查，指馬正海曾犯共同放火燒燬現供人
    使用之住宅未遂罪，不在補償之範圍，有失公允，按此係公
    務員執行逮捕任務打翻瓦斯爐所致，馬正海實無放火之必要
    ，原審亦未予詳查。此外，原審所援引之舊判例，指上訴人
    未盡舉證之責，然隨著社會進步與法制之健全，不應以此為
    判決之依據，故原審有適用法律不當之違法等語。惟上訴意
    旨並未具體指明原判決究竟違背何項法令，或適用何法律不
    當，其僅謂原審未命上訴人提出資料亦未予詳查，未盡調查
    之能事，且引用舊判例係適用法律不當云云，無非就原審取
    捨証據、認定事實、適用法律之職權行使任意加以指摘，核
    非表明原判決所違背之法令及其具體內容，依首開規定及說
    明，其上訴為不合法，應予駁回。
四、依行政訴訟法第249條第1項前段、第104條、民事訴訟法第
    95條、第78條，裁定如主文。
中    華    民    國    95    年    12    月    28    日
                  第四庭審判長法  官  高  啟  燦
                              法  官  黃  璽  君
                              法  官  廖  宏  明
                              法  官  楊  惠  欽
                              法  官  林  樹  埔
以  上  正  本  證  明  與  原  本  無  異
中    華    民    國    95    年    12    月    28    日
                              書記官  吳  玫  瑩


司法院資訊處製作；財團法人民間司法改革基金會備份。
